【裁判字號】    88,簡上,53
【裁判日期】    900928
【裁判案由】    賭博
【裁判全文】
臺灣高雄地方法院刑事判決                          八十八年度簡上字第五三號
    上  訴  人  甲○○
    （即被告）
                丁○○
                丙○○
右列上訴人因賭博案件，不服本院岡山簡易庭八十八年岡簡字第九一號中華民國八十
八年四月三十日第一審判決（聲請簡易判決處刑案號八十八年度偵字第五三０八號）
，提起上訴，本院判決如左：
    主  文
原判決撤銷。
甲○○、丁○○、丙○○均無罪。
    理  由
一、公訴意旨略以：上訴人即被告甲○○、丙○○基於概括犯意，自民國八十八年二
    月十四日起至同年二月十九曰止，在高雄縣岡山鎮○○街一０五號對面阿郎檳榔
    攤之公眾得出入之場所設置電動賭博機具一台與不特定之顧客賭博財物，並僱佣
    上訴人即被告丁○○在上址服務，同日十一時四十分許，經警當場查獲，扣得賭
    博機具乙台及機具內之賭資新台幣二百七十元，因認上訴人等均涉犯刑法第二百
    六十六條第一項前段之賭博罪。
二、按犯罪事實應依證據證據認定之，無證據不得推定其犯罪事實，刑事訴訟法第一
    百五十四條定有明文。又事實之認定，應憑證據，如未能發現相當證據，或證據
    不足以證明，自不能以推測或擬制之方法，為裁判基礎（最高法院四十年台上字
    第八六號判例參照）；而認定犯罪事實所憑之證據，雖不以直接證據為限，間接
    證據亦包括在內，然無論直接證據或間接證據，其為訴訟上之證明，須於通常一
    般之人均不致有所懷疑，而得確信其為真實之程度者，始得據為有罪之認定，倘
    其證明尚未達此一程度，而有合理之懷疑存在而無從使事實審法院得有罪之確信
    時，即應由法院為諭知被告無罪之判決（最高法院七十六年台上字第四九八六號
    判例參照）。
三、本件公訴人認上訴人涉有右開犯行，係以甲○○、丁○○於警訊中之自白，並核
    其等供述情節相符，且有電動機具金象王變異體一台及該機具內取得之二百七十
    元扣案為其論斷之依據。訊據被告三人均堅決否認有何賭博犯行，甲○○辯稱：
    扣案機具並非供作賭博之用，而係伊提供給丙○○看店無聊時消遣用的；丙○○
    辯稱：該機具係看店無聊時消遣用的，並未以該機具對外營業；丁○○則辯稱：
    伊負責看顧檳榔攤，店裡擺設之機具與之無關等語。
四、經查：
（一）被告甲○○於警訊中雖坦承扣案之電動機具為其所有，然表示：「我與檳榔攤
      老闆丙○○是朋友關係，電動玩具二台是我寄放在該處營業的。每次玩法為投
      幣十元，每一元為一分來玩打，平常供給不特定人士玩打。該電玩從高市○○○路二九七號購買，二月十四日起開始寄放在該處營業，我有插電，但螢幕尚
      未啟動，老闆與我是朋友關係，所以免費提供場所給我擺設。」等語，是就被
      告甲○○前開自白，故可確定扣案機具為其所有寄放於丙○○經營之檳榔攤，
      以每次投幣十元為十分之代價，供不特定之人把玩之事實，然其中並未提及該
      機具是否、如何供賭博財物之用；又被告丁○○雖於警訊中供陳扣案機具為甲○○所所有，「賭博」比率為一比一，然其並未進一步表示該機具以何方式賭
      博、贏得分數可否兌換金錢等等，自難單就其前開供述而推論被告等係藉該機
      具以射幸之方式賭博財物，又以警訊筆錄中係記載：「比率一比一（一元一分
      ）」而非「一分一元」，顯見其所謂「賭博比率一比一」應指投幣後一元可換
      做一分把玩，而非指把玩後贏得一分可換一元，從而，自被告甲○○及丁○○
      前開自白，並不足認被告等有以電動機具賭博財物之事實，公訴人認被告前開
      所言係自白賭博犯行顯屬誤會。
（二）再者，本案查獲時，扣案電動機具「金象王變異體」插電營業（未開啟螢幕）
      ，且於機具內扣得十元硬幣二十七枚之事實，固為被告等人所自陳，且有警卷
      所附「營業場所現場紀錄」可憑，然該等事實，充其量僅足以證明扣案電動機
      具係開放與不特定多數人以有償之方式把玩，卻不足以證明機台內取得之現金
      為被告等與顧客賭博之所得，證人即案發之日到場查獲本案之警員乙○○雖表
      示丁○○陳稱該機具之玩法係「一次投十元硬幣，按比例機械會自動掉錢下來
      」，惟查警訊筆錄中並未有該項記載，是被告丁○○是否有該項自白已非無疑
      ，加以扣案之機具雖於簡易判決後，業為岡山分局銷毀，而無從查證其是否具
      有退幣之功能，然審諸證人乙○○所提供與扣案機台同型機具之相片，未見有
      退幣口之設置，是證人關於扣案機具具備退幣功能之指訴不能證明為真實，此
      外，現場並未查獲賭客，亦無其他積極證據顯示顧客把玩該店動機具所贏得之
      分數得以兌換現金，自與賭博罪係以偶然事實決定勝負並具以得失財物之構成
      要件有間，既無法證明上訴人有力用該證明上訴人有利用扣案之機具作為射幸
      之工具，自難單以查獲之機具及該機具內之現金驟予推論被告等洗以該機具與
      不特定之顧客對賭。
五、綜上所述，本件公訴人認被告三人涉犯賭博罪嫌等情，雖非全然無據，然卷內證
    據既不足以證明被告確有賭博犯行，則被告是否確有賭博犯行，難謂已無合理之
    懷疑，此外，復查無其他積極證據足資證明被告確有公訴人所指之犯行。原審未
    察，遽為被告科刑之判決，自有未洽。被告等執此指摘原判決不當，為有理由，
    揆諸首開規定及說明，應予撤銷改判，另為被告無罪之諭知。
據上論斷，應依刑事訴訟法第四百五十五條之一第一項、第三項、第三百六十九條第
一項前段、第三百六十四條、第三百零一條第一項，判決如主文。
中      華      民      國    九  十    年      九      月    二十八    日
                                  臺灣高雄地方法院刑事第二庭
                                    審判長  法  官  黃三友
                                            法  官  廖建瑜
                                            法  官  卓立婷
右正本證明與原本無異。
不得上訴。
                                            書記官    陳家宏
中    華    民    國      九十      年      十      月      二      日


司法院資訊處製作；財團法人民間司法改革基金會備份。
